【裁判字號】    92,勞再更,1
【裁判日期】    921127
【裁判案由】    再審之訴
【裁判全文】
臺灣臺中地方法院民事裁定  九十二年度勞再更字第一號
    再審原告
    即聲請人  乙○○
                      送達代收.
    再審被告
    即相對人  甲○○  住臺中縣.
              丙○○  住臺中縣.
右當事人間請求再審之訴事件，再審原告即聲請人對於本院民國八十九年七月三十一
日八十九年度附民第三０五號提起再審之訴；對於本院九十年四月十九日九十年度聲
再字第一號民事裁定、九十年十月三日九十年勞再字第二號民事裁定聲請再審，本院
裁定如左：
    主      文
再審之訴及聲請均駁回。
再審訴訟費用及程序費用均由再審原告即聲請人負擔。
    理      由
一、按再審之訴，應於三十日之不變期間內提起。前項期間，自判決確定時起算，民
    事訴訟法第五百條第一項定有明文；另裁定已經確定，而有同法第四百九十六條
    第一項或第四百九十七條之情形者，得准用同法第五編之規定，聲請再審，同法
    第五百零七條亦有明文。經查，再審原告即聲請人提起本件訴訟，對於本院民國
    八十九年七月三十一日八十九年度附民第三０五號刑事附帶民事判決提起再審之
    訴，並對於本院九十年四月十九日九十年度聲再字第一號民事裁定、九十年十月
    三日九十年勞再字第二號民事裁定聲請再審，茲分述如後：
  (一)關於本院八十九年度附民第三０五號刑事附帶民事判決部分：
    查該判決前經再審原告即聲請人（以下簡稱再審原告）提起上訴，經臺灣高等法
    院臺中分院判決駁回，再審原告再提起上訴，經最高法院於民國九十年一月十八
    日判決駁回上訴，並於九十年二月七日送達再審原告，因而確定，此業經本院調
    閱本院八十九年附民三０五號刑事卷宗、臺灣高等法院臺中分院刑事附帶民事訴
    訟案件卷宗、最高法院九十年度臺附第七號刑事附帶民事訴訟上訴卷宗可稽，再
    審原告遲至九十年十二月三十一日始對該確定判決提起本件再審之訴，顯已逾上
    開不變期間之規定。
  (二)關於九十年度聲再字第一號民事裁定部分：
    次查，該判決前經再審原告提起抗告，經臺灣高等法院臺中分院於九十年五月十
    七日以無理由裁定駁回抗告，並於九十年五月二十九送達聲請人，因而確定，此
    業經調閱有本院九十年聲再字第一號刑事卷宗、臺灣高等法院臺中分院九十一年
    抗字第三二七號刑事卷宗查核屬實，聲請人遲至九十年十二月三十一日始對該確
    定裁定聲請再審，顯已逾上開不變期間之規定。
二、又聲請再審，必須主張原確定判決有民事訴訟法第四百九十六條或第四百九十七
    條所定之情形，始為合法，又提起再審之訴，應依民事訴訟法第五百零一條第一
    項第四款表明再審理由，及關於再審理由並遵守不變期間之證據，此為必須具備
    之程式。所謂表明再審理由，必須指明確定判決有如何合於法定再審事由之具體
    情事始為相當，倘僅泛言有何條款之再審事由，而無具體情事者，仍難謂已合法
    表明再審事由。既未合法表明再審事由，即為無再審之事由，性質上無庸命其補
    正，最高法院年臺再字第一三七號著有判例可參，又對於確定裁定聲請再審，依
    民事訴訟法第五百零七條準用同法第五百零一條第一項第四款規定，亦須表明再
    審理由。復查，再審原告提起再審之訴及聲請再審，所具(一)九十年十二月三十日
    再審聲請狀，並未對於上開裁判具體指摘其再審理由，而(二)再審原告於九十一年
    十二月三日之民事抗告狀及九十二年二月七日之「抗告再抗告狀」亦均未對上開
    裁判為具體之指摘，(三)至於再審原告於九十二年十一月十四日所具民事異議狀，
    亦僅表明臺灣高等法院臺中分院九十二年一月二十三日九十二年抗字第一四一號
    廢棄案件（即本院九十一年十一月二十一日九十一年度勞再字第二號民事裁定）
    不服聲請再審（再審原告誤載為提起再審之訴），亦未對本件再審之訴及聲請再
    審之裁判具體表明再審理由。
三、綜上所述，本件再審原告提起再審之訴及聲請再審，均於法不合，其提起再審之
    訴及聲請再審，應予駁回。
四、依民事訴訟法第五百零二條第一項、第五百零七條、第九十五條、第七十八條，
    裁定如主文。
中      華      民      國    九十二    年      十一    月      二十七  日
                                臺灣臺中地方法院民事第三庭
~B法      官  許石慶
右為正本係照原本作成
如對本裁定抗告須於裁定送達後十日內向本院提出抗告狀
中      華      民      國    九十二    年      十一    月      二十七  日
~B法院書記官


司法院資訊處製作；財團法人民間司法改革基金會備份。
